# 疑问

提问人：小狐狸丫丫 时间：2016-02-28 10:45:33
在审计一家广告企业时，发现用房子抵款，房子已变现（折价卖出），可是广告还未刊发完（还得刊发几年），这部分损失需要处理吗？针对这样的业务怎么处理比较好呢？望各位指点迷津

回答人：chenyiwei
因为在取得该房产时，本企业在广告合同项下义务尚未履行完毕，可以认为抵债房屋具有预收款项的性质。因此，建议根据实际变现金额调整“预收账款”科目的余额，后续预收账款摊销结转广告收入时，按调整后的预收账款为基础进行摊销。 如果因为该房屋的变现净值低于原约定的合同价款，事实上导致该广告合同成为亏损合同的，则还应按照《企业会计准则第 13 号——或有事项》的规定确认预计负债。